【裁判字號】    99,交抗,846
【裁判日期】    990226
【裁判案由】    違反道路交通管理處罰條例
【裁判全文】
臺灣高等法院交通事件裁定             99年度交抗字第846號
抗  告  人
即受處分人  甲○○
上列抗告人因違反道路交通管理處罰條例案件，不服臺灣板橋地
方法院中華民國99年1月29日裁定（98年度交聲字第2951號），
提起抗告，本院裁定如下：
    主  文
抗告駁回。
    理  由
一、原處分意旨略以：抗告人即受處分人甲○○於民國（下同）
    98 年5月11日晚上11時許，騎乘車號ADC-042號普通重型機
    車，行經臺北縣中和市○○路280巷50號前時，經警攔停實
    施酒精濃度測試，檢定值為吐氣酒精濃度每公升0.29毫克，
    超過規定標準值每公升0.25毫克之違規事實，爰依道路交通
    管理處罰條例第35條第1項第1款、第24條第1項第2款之規定
    ，裁處抗告人罰鍰新臺幣（下同）15,000元，吊扣駕駛執照
    12個月，並應參加道路交通安全講習等語。
二、原裁定意旨略以：抗告人甲○○於前開時地酒後騎乘機車，
    經警酒測檢定值為吐氣酒精濃度每公升0.29毫克，超過規定
    標準值每公升0.25毫克之事實，有臺北縣政府警察局中和第
    一分局98年7月10日北縣警中一交字第0980033510號函及其
    後檢送之「受理違反交通管理事件被通知人申訴理由調查表
    」、現場圖、異議人簽章之酒後時間確認單、酒測檢測單、
    監視器錄影光碟、翻拍照片、舉發錄影、錄音光碟、呼氣酒
    精測試器檢定合格證書、原審勘驗上開舉發警員庭陳之監視
    器錄影光碟、攔停舉發採證錄影、錄音光碟之勘驗筆錄等在
    卷可稽，堪認抗告人前開違規事實屬實無訛。原處分機關依
    前開規定，裁處抗告人罰鍰新臺幣15,000元，吊扣駕駛執照
    12 個月，並應參加道路交通安全講習，於法尚無違誤，抗
    告人聲明異議並無理由，應予駁回等語。
三、抗告意旨略以：舉發違規事實與98年5月11日所發生之情形
    並不相同，本人並無酒駕行為，請求撤銷原裁定云云。
四、經查：
  (一)按汽車（含機車）駕駛人，駕駛汽車（含機車）經測試檢定
    有酒精濃度超過規定標準（吐氣酒精濃度每公升0.25毫克）
    者，處新臺幣一萬五千元以上六萬元以下罰鍰，並當場移置
    保管該汽車（含機車）及吊扣其駕駛執照一年；又汽車（含
    機車）駕駛人，有第35條第1 項規定之情形者，應接受道路
    交通安全講習，道路交通管理處罰條例第35條第1 項第1 款
    、第24條第1 項第2 款分別定有明文。
  (二)抗告人甲○○於民國98年5月11日晚上11時許，騎乘車號ADC
    -042號普通重型機車，行經臺北縣中和市○○路280巷50號
    前時，經警攔停實施酒精濃度測試，檢定值為吐氣酒精濃度
    每公升0.29毫克，超過規定標準值每公升0.25毫克之違規事
    實，業據證人即舉發員警蘇冠安於原審到庭具結證述綦詳（
    見原審卷第31至33頁），並有臺北縣政府警察局北縣警交大
    字第C00000000號舉發違反道路交通管理事件通知單、該局
    98年7月10日北縣警中一交字第0980033510號函及其後檢送
    之「受理違反交通管理事件被通知人申訴理由調查表」、現
    場圖、異議人簽章之酒後時間確認單、酒測檢測單、監視器
    錄影光碟、翻拍照片、舉發錄影及錄音光碟、呼氣酒精測試
    器檢定合格證書及原審勘驗筆錄、翻拍照片等附卷可參，前
    開違規事實已堪認定。
  (三)證人即舉發員警蘇冠安於原審結證稱：當時是與另一警員騎
    警用機車執行巡邏勤務，當行經復興路280巷內時，看到抗
    告人騎乘機車，機車前座腳踏板處有坐一隻狗，渠等就從後
    面追過去欲盤查，到復興路280巷50號前將抗告人攔下後，
    發現他身上有酒味，伊就告知請他配合酒測，並請派出所員
    警帶酒測器過來等語（見原審卷第31頁背面至第33頁）。按
    舉發員警於司法審查之訴訟程序上，係立於證人之地位而證
    述當時親身見聞之交通違規行為經過，屬於法定證據方法之
    一之供述證據，於法本屬有據，又證人蘇冠安與抗告人素不
    相識，亦無怨隙，自無甘冒偽證罪責故意設詞誣陷抗告人之
    理。從而，證人前揭之證言，應堪採信。抗告人雖坦承當晚
    有飲酒，然否認有騎乘機車云云，惟觀諸上開監視器錄影光
    碟翻拍照片（見原審卷第55至59頁），抗告人確實有於舉發
    違規時地騎乘機車之行為無誤，其辯解當日遛狗後欲返家，
    只有推機車，未戴安全帽，並無酒後騎車云云，顯與上開卷
    證資料相違，自不足採信。
四、綜上所述，本件抗告人違規事實明確，原處分機關援引上開
    道路交通管理處罰條例及道路交通安全規則之規定，裁處受
    處分人罰鍰15,000元，吊扣駕駛執照12個月，並應施以道路
    交通安全講習，核無違誤。原審法院據此駁回抗告人之聲明
    異議，經核尚無不合。抗告意旨仍執前揭辯詞，指摘原裁定
    不當，為無理由，應予駁回。
據上論結，應依道路交通案件處理辦法第26條，刑事訴訟法第41
2條，裁定如主文。
中    華    民    國    99    年    2    月    26     日
                    刑事第十八庭審判長法  官  吳鴻章
                                      法  官  曾淑華
                                      法  官  汪梅芬
以上正本證明與原本無異。
不得再抗告。
                                      書記官  劉寶鈴
中    華    民    國    99    年    3     月    1     日

司法院資訊處製作；財團法人民間司法改革基金會備份。
